【裁判字號】    91,交易,337
【裁判日期】    920327
【裁判案由】    公共危險等
【裁判全文】
臺灣臺南地方法院刑事判決                        九十一年度交易字第三三七號
    公  訴  人  臺灣台南地方法院檢察署檢察官
    被      告  甲○○
右列被告因公共危險等案件，經檢察官提起公訴（九十一年度偵字第一一八二二號）
，本院判決如左：
    主  文
甲○○服用酒類，不能安全駕駛動力交通工具而駕駛，處有期徒刑參月，如易科罰金
，以佰元折算壹日；又因過失傷害人，處有期徒刑參月，如易科罰金，以佰元折
算壹日。應執行有期徒刑伍月，如易科罰金，以佰元折算壹日。
    事  實
一、甲○○於民國九十一年九月二十一日下午七時三十分許起，在其母親位於臺南市
    ○○路○段之住處飲用啤酒一打後，本應注意飲酒後其吐氣所含酒精濃度超過每
    公升０‧二五毫克以上者，不得駕駛車輛，按其情節又非不能注意，其能注意竟
    疏未注意，於上處飲酒後，吐氣所含酒精濃度已高達每公升一‧０五毫克，已酒
    醉不能安全駕駛動力交通工具，詎甲○○仍不顧大眾行車之公共安全，於翌日（
    九月二十二日）凌晨零時四十分許，酒後騎駛車牌號碼ＲＷ五─四０二號輕型機
    車，沿臺南市○○路○段由東向西方向行駛，在行至該路四段二六六號前時，本
    應注意汽車行駛時，駕駛人應注意車前狀況，並隨時採取必要之安全措施，而依
    當時情形，客觀上又無不能注意之情事，其能注意竟因不勝酒力而疏未注意，適
    有行人乙○○○自該處由南向北，行至道路分向線處，欲穿越道路時，甲○○見
    狀煞避不及，撞擊乙○○○，造成乙○○○受有頭部外傷併左側顴骨骨折及多處
    擦傷之傷害，甲○○亦因人車倒地而送醫救治。車禍事故發生後，台南市警察局
    交通隊警員據報到場並至奇美醫院處理，在警員尚不知何人為肇事車輛之駕駛人
    前，甲○○在醫院主動表示其為駕駛人並自首犯行，接受裁判。而甲○○經警委
    託醫院醫療人員對其抽血檢驗，測試其血液中所含酒精濃度亦高達二二一ＭＧ／
    ＤＬ（換算為吐氣所含酒精濃度為一．一０五ＭＧ／Ｌ），而查知上情。
二、案經乙○○○訴由台南市警察局第三分局報請臺灣台南地方法院檢察署檢察官偵
    查起訴。
    理  由
一、訊據被告甲○○對於右開時、地酒後駕車，因未注意到路上行人，致發生碰撞車
    禍造成告訴人乙○○○受傷之事實均坦承不諱，核與告訴人於警、偵訊及本院審
    理時到庭指訴之情節相符，並有道路交通事故調查報告表、財團法人奇美醫院藥
    毒物檢驗報告、台南市警察局舉發違反道路交通管理事件通知單影本、刑法第一
    百八十五條之三案件測試觀察紀錄表、台南市警察局處理交通事故紀錄表影本、
    奇美醫學中心診斷證明書各一紙、道路交通事故現場蒐證照片十二幀在卷可資佐
    證。又被告不僅自承駕駛前先後有飲用啤酒，且被告當日凌晨三時十三分許，經
    警委託醫療人員對其抽血檢驗，測試其血液所含酒精濃度為二二一ＭＧ／ＤＬ（
    換算為吐氣所含酒精濃度每公升一‧一０五毫克），亦有前開財團法人奇美醫院
    藥毒物檢驗報告一紙可稽。按汽車行駛時，駕駛人應注意車前狀況，並隨時採取
    必要之安全措施；汽車駕駛人飲用酒類後其吐氣所含酒精濃度超過每公升０‧二
    五毫克以上者，不得駕車，道路交通安全規則第九十四條第三項、第一百十四條
    第二款分別定有明文。查被告有經正常程序考領駕照，為有駕駛經驗之人，對於
    上開交通安全規則自知之甚稔，為其應注意之事項，而肇事當時係夜間有照明、
    天候晴朗、路面柏油、標線清晰、有快慢車道劃分、路面乾燥無缺陷、無障礙物
    、視距良好，有前開調查報告表及現場照片存卷可考，足見依當時狀況被告客觀
    上並無不能注意之情狀，而被告於肇事後，經委託醫療人員對其抽血，換算其其
    吐氣所含酒精濃度高達每公升一‧一０五毫克，是其飲酒後應注意且能注意不得
    騎車而仍騎車，復未注意前方有行人穿越道路之車前狀況，致煞避不及，撞及告
    訴人並致其受傷，因而肇事，被告自有違前開規定之注意義務，其顯有過失。又
    被告之過失行為與告訴人所受上開傷害之間，顯有相當因果關係，亦無疑義。而
    被告於案發當日經警委託醫療人員對其抽血換算後，其吐氣所含酒精濃度為每公
    升一‧一０五毫克，已高出法律容許之每公升０．二五毫克甚多，被告亦自承酒
    後對其行車有影響等語，再參酌被告當日係因未注意車前狀況，撞擊告訴人而有
    本件車禍事故等情以觀，顯見被告當時已因不勝酒力而影響其行車注意力及操控
    力，致無法注意在前方告訴人始發生本件碰撞車禍，其已不能安全駕駛動力交通
    工具，應可認定。是本件事證已臻明確，被告犯行堪以認定。
二、核被告甲○○所為，係犯刑法第一百八十五條之三之酒後不能安全駕駛動力交通
    工具而駕駛罪及同法第二百八十四條第一項前段之過失傷害罪。其所犯上開二罪
    間，犯意各別，行為互殊，應予分論併罰。又被告係酒醉駕車因而致人受傷，前
    開過失傷害罪部分，應依道路交通管理處罰條例第八十六條第一項規定加重其刑
    。另其肇事後未被有偵查權之公務員或機關發覺其為犯嫌前，在醫院現場向到場
    處理之警員自承犯行，進而接受裁判，此業據被告供明在卷可按，並經現場處理
    警員載明於警訊筆錄可考，被告行為合乎自首之要件，應依刑法第六十二條前段
    減輕其刑，過失傷害部分並依法先加後減之。爰審酌被告之品行、應負過失責任
    之程度、造成告訴人傷害之結果、肇事後尚未與告訴人達成民事上之和解，及被
    告於犯後之態度尚稱良好等一切情狀，分別量處如主文所示之刑，並諭知易科罰
    金之折算標準及定其應執行之刑，以資懲儆。
據上論斷，應依刑事訴訟法第二百九十九條第一項前段，道路交通管理處罰條例第八
十六條第一項，刑法第十一條前段、第一百八十五條之三、第二百八十四條第一項前
段、第六十二條前段、第四十一條第一項前段、第五十一條第五款，罰金罰鍰提高標
準條例第一條前段、第二條，判決如主文。
中      華      民      國      九十二      年    三    月    二十七    日
                              臺灣臺南地方法院交通法庭
                                      法  官  洪  士  傑
右正本證明與原本無異
如不服本判決應於送達後十日內向本院提出上訴狀
                                      書記官  孫  鈴  堯
中      華      民      國      九十二      年    三    月    二十七    日
附錄法條：
中華民國刑法第一百八十五條之三
服用毒品、麻醉藥品、酒類或其他相類之物，不能安全駕駛動力交通工具而駕駛者，
處一年以下有期徒刑、拘役或三萬元以下罰金。
中華民國刑法第二百八十四條第一項(普通過失傷害罪)
因過失傷害人者，處六月以下有期徒刑、拘役或五百元以下罰金，致重傷者，處一年
以下有期徒刑、拘役或五百元以下罰金。


司法院資訊處製作；財團法人民間司法改革基金會備份。
